【裁判字號】    98,訴,2159
【裁判日期】    991019
【裁判案由】    偽造有價證券
【裁判全文】
臺灣臺北地方法院刑事判決              98年度訴字第2159號
公  訴  人  臺灣臺北地方法院檢察署檢察官
被      告  乙○○
指定辯護人  本院公設辯護人  丙○○
被      告  甲○○
選任辯護人  謝良駿律師
            呂秋律師
上列被告因偽造有價證券案件，經檢察官提起公訴（98年度偵字
第22598號、98年度偵字第28354號），本院判決如下：
    主  文
乙○○、甲○○共同意圖供行使之用，而偽造有價證券，各處有
期徒刑參年貳月。附表二所示之物均物收。
    事  實
一、緣乙○○為甲○○之姐姐，甲○○與戊○○原為夫妻關係，
    二人於民國九十七年間離婚，戊○○於九十年間與甲○○開
    始經營餐廳，而於九十六年間同意將其所申請之陽信商業銀
    行劍潭分行支票存款帳戶0000000000000號（
    下稱陽信銀行支票帳戶）之支票及印章授權甲○○使用，以
    作為經營上開餐廳所需。嗣甲○○因私人借貸為由，向乙○○提出需要交付支票借款，乙○○及甲○○均明知未得戊○○之授權得使用上開陽信銀行支票帳戶之支票供乙○○借款
    使用，竟基於意圖供行使之用，而偽造有價證券並據以行使
    之犯意聯絡，分別於(一)九十六年四月間某日，由甲○○在位
    於臺北市○○區○○街一一九號四樓之住處，持戊○○放置
    在上開住處房間內之印章，在附表一編號一及二所示之支票
    發票人欄盜蓋「戊○○」之印文，並於同日在上開住處樓下
    將附表一編號一及二所示之支票交予乙○○，再由乙○○在
    不詳地點，在附表一編號一及二之支票上填寫面額均為新臺
    幣（下同）二十萬元、發票日各為九十六年五月二十二日、
    同年五月二十五日，而偽造支票二紙（票據內容詳如附表一
    編號一及二所載），乙○○並將偽造之附表一編號一及二所
    示二張支票攜至丁○○所經營位於臺北市○○路四四一號一
    樓之華勝汽車借款公司（下稱華勝公司），在附表一編號一
    及二所示之支票背面簽署「乙○○」之署名後，將上開偽冒
    「戊○○」名義簽發之二張支票交付予丁○○借款而行使之
    （偽造有價證券部分未據起訴）；(二)於九十六年六月間某日
    ，由甲○○在上開住處，持戊○○放置在上開住處房間內之
    印章，在附表一編號三至五所示之支票發票人欄盜蓋上「戊○○」之印文，並於同日在上開住處樓下將附表一編號三至
    五所示支票交予乙○○，再由乙○○在附表一編號三至五所
    示支票上填寫面額均為三十八萬元、發票日各為九十六年七
    月十三日、同年月二十日、同年月二十七日支票三紙（票據
    內容詳如附表一編號三至五所載），乙○○並將偽造之附表
    一編號三至五所示三張支票攜至華勝公司，在附表一編號三
    至五所示之支票背面簽署「乙○○」之署名後，將上開偽冒
    「戊○○」名義簽發之三張支票交付予丁○○借款而行使之
    （偽造有價證券部分未據起訴）；(三)嗣後因乙○○陸續依約
    清償借款，丁○○乃陸續將附表一編號一至五所示之支票五
    紙交還乙○○，乙○○於九十七年五月八日，又因向華勝公
    司借款二百六十萬為由，需再次使用偽造之附表一編號一至
    五所示之支票，旋告知甲○○，經甲○○同意後，由乙○○
    先將附表一編號一至五所示支票發票日分別更改為九十七年
    十二月三日、同年月八日交予甲○○（支票面額部分並未更
    改，票據內容詳如附表二編號一至五所載），再由甲○○在
    上開住處，持戊○○放置在上開住處房間內之印章，於附表
    二編號一至五所示之支票發票日更改處盜蓋「戊○○」之印
    文，而偽造附表二編號一至五所示之支票五紙，嗣後於同日
    在上開住處樓下交予乙○○，並由乙○○將偽造之附表二編
    號一至五所示支票五紙攜至華勝公司交付予丁○○借款而行
    使之，足以生損害於戊○○本人。嗣因乙○○未依約清償借
    款，丁○○遂向銀行提示附表二編號一至五所示之支票，遭
    陽信銀行以支票帳戶結清為由退票，丁○○乃告知戊○○始
    悉上情，因而報警循線查獲。
二、案經臺北市政府警察局士林分局報請臺灣臺北地方法院檢察
    署檢察官偵查起訴。
    理  由
一、按傳聞法則之重要理論依據，在於傳聞證據未經當事人之反
    對詰問予以核實，乃予排斥，惟若當事人已放棄對原供述人
    之反對詰問權，於法院審判時表明同意該等傳聞證據可作為
    證據，基於證據資料愈豐富，愈有助於真實發現之理念，並
    貫徹刑事訴訟法修法加重當事人進行主義之精神，確認當事
    人對於證據能力有處分權之制度，傳聞證據經當事人同意做
    為證據，法院認為適當者，亦得為證據。另當事人於調查證
    據時，對於傳聞證據表示「沒有意見」，而未於言詞辯論終
    結前聲明異議，應視為已有將該等傳聞證據採為證據之同意
    ，此刑事訴訟法第一百五十九條之五定有明文。本案被告乙○○、甲○○及渠等辯護人於本院審理程序中已表示對卷內
    人證、書證、物證之證據能力均無意見，本院審理時，被告
    乙○○、甲○○及渠等辯護人對被告乙○○及甲○○以外之
    人於審判外之陳述之證據能力並未表示意見，迄本院言詞辯
    論終結前，被告乙○○、甲○○及渠等辯護人亦未爭執本案
    證據之證據能力，依刑事訴訟法第一百五十九條之五第二項
    之規定，應視為被告乙○○、甲○○及渠等辯護人已同意本
    案相關之傳聞證據均可做為證據，本院斟酌本案卷內之證據
    並非非法取得，亦無證明力明顯過低之情形，且經本院於審
    判期日依法進行證據之調查、辯論，被告乙○○及甲○○於
    訴訟上之程序權，已受保障，前揭各該證據，均得採為證據
    。
二、訊據被告乙○○固坦承有於九十七年五月八日更改附表二編
    號一至五所示五紙支票之發票日，交由被告甲○○蓋上告訴
    人戊○○之印章，並持以向華勝公司之丁○○借款二百六十
    萬元等情，惟矢口否認有何偽造有價證券之犯行，並辯稱：
    戊○○之支票是放在伊妹妹甲○○那邊，該二人共同經營店
    面，由甲○○使用支票，因此使用支票無需經戊○○同意，
    戊○○有概括授權給甲○○，而伊經由甲○○同意填寫支票
    金額，自無偽造有價證券可言云云；被告甲○○固坦承有交
    付附表二編號一至五所示五紙支票予被告乙○○供借貸使用
    等情，惟矢口否認有何偽造有價證券之犯行，並以：伊於九
    十年做生意，伊先生戊○○有授權伊使用支票，且支票就放
    在房間，伊可以隨意拿，戊○○有概括授權等語置辯。惟查
    ：
  (一)被告乙○○為被告甲○○之姐姐，被告甲○○與告訴人戊○○原為夫妻，二人於九十年共同經營餐廳（新碧海），而於
    九十七年間離婚。上開陽信銀行支票帳戶係告訴人於七十三
    年十二月二日開戶，八十五年四月十六日啟用，於九十七年
    三月十八日結清。於九十六年四月間某日，被告甲○○在上
    開住處，持告訴人放置在上開住處房間內之印章，在附表一
    編號一及二所示之支票發票人欄蓋上「戊○○」之印文，而
    於同日在上開住處樓下將附表一編號一及二支票交予被告乙○○，並由被告乙○○在附表一編號一及二之支票上填寫面
    額均為二十萬元、發票日各為九十六年五月二十二日、同年
    五月二十五日支票二紙，完成後乙○○並將附表一編號一及
    二所示二紙支票攜至華勝公司，在附表一編號一及二所示之
    支票背面簽署「乙○○」之署名後，將上開二紙支票交付予
    證人丁○○以供借款使用；又於九十六年六月間某日，被告
    甲○○在上開住處，持告訴人放置在上開住處房間內之印章
    ，在附表一編號三至五所示之支票發票人欄蓋上「戊○○」
    之印文，而於同日在上開住處樓下將附表一編號三至五所示
    支票交予被告乙○○，由被告乙○○在附表一編號三至五所
    示支票上填寫面額均為三十八萬元、發票日各為九十六年七
    月十三日、同年月二十日、同年月二十七日支票三紙，完成
    後被告乙○○並將附表一編號三至五所示三紙支票攜至華勝
    公司，在附表一編號三至五所示之支票背面簽署「乙○○」
    之署名後，將上開三紙支票交付予證人丁○○以供借款使用
    ；嗣後因被告乙○○陸續依約清償借款，證人丁○○乃將附
    表一編號一至五所示之支票交還被告乙○○，而被告乙○○
    於九十七年五月八日，又以向華勝公司借款二百六十萬為由
    ，需再次使用附表一編號一至五所示之支票，旋告知被告甲○○，經被告甲○○同意後，由被告乙○○先將附表一編號
    一至五所示支票發票日分別更改為九十七年十二月三日、同
    年月八日交予被告甲○○（支票面額部分並未更改），再由
    被告甲○○在上開住處，持告訴人放置在上開住處房間內之
    印章，於附表二編號一至五所示之支票發票日更改處蓋上「
    戊○○」之印文，而於同日在上開住處樓下將附表二編號一
    至五所示之支票交予被告乙○○，並由被告乙○○將附表二
    編號一至五所示之五紙支票攜至華勝公司交付予證人丁○○
    以供借款使用等情，業據證人即告訴人戊○○、證人丁○○
    於警詢、偵查及本院審理時證述明確，復有支票影本五紙、
    典當借據收據影本、陽信商業銀行劍潭分行九十九年十月四
    日陽信劍潭字第九九○○○二八號函暨所附之開戶基本資料
    及領取支票本等件附卷可按（見臺灣臺北地方法院檢察署九
    十九年度偵字第二二五九八號卷第一七頁至第一九頁、第二
    ○頁、本院卷卷二第六○頁至第六二頁），且為被告乙○○
    及甲○○所不否認，是上開事實，首堪認定。
  (二)被告乙○○及甲○○固以前情置辯，然依證人即告訴人戊○○於本院審理時證稱：伊從九十年開始到九十七年間經營餐
    廳，店裡是甲○○在處理，就是錢什麼都是甲○○她在處理
    。本案的兩本支票本，是以伊的名義申請，已經申請幾十年
    了，該帳戶支票大部分都不是伊在使用，一開始是以前伊爸
    爸、姐姐經營碧海山莊海軍俱樂部使用，伊自己沒有在用，
    後來伊和甲○○結婚，剛開始還是伊姐姐她們在使用，等到
    九十六年年初的時候，甲○○經營「新碧海」，該戶頭所請
    領的支票本，就交給甲○○使用，平常都是店裡在用，伊有
    同意甲○○以伊名義開立支票。店裡週轉薪水、買貨所需價
    款及調度現金，是由甲○○開票，而支票、印章都放在伊和
    甲○○同居的房間內。在九十六年案發時，伊當時不知道甲○○有蓋支票給乙○○使用，這部分甲○○沒有跟伊說過，
    甲○○是事後才告訴伊的，伊沒有要讓乙○○使用伊的支票
    。本案使用之支票帳戶交給甲○○使用，伊認為是用在家裡
    開銷及餐廳經營時所使用的。她姐姐乙○○來借支票使用，
    伊並不知道，伊也不同意他姐姐使用。而支票是甲○○個人
    在調度，用途是什麼伊也不知道，這些支票是要付薪資、費
    用等語明確（見本院卷卷一第八八頁至第九一頁背面），足
    見告訴人上開陽信銀行支票帳戶之支票本原係提供告訴人之
    父親及姐姐經營餐廳使用，嗣後告訴人與被告甲○○結婚並
    一起經營餐廳後，始於九十六年間將上開陽信銀行支票帳戶
    之支票交予被告甲○○使用，且僅係用於餐廳經營無訛，亦
    即告訴人雖未對被告甲○○明示上開陽信銀行支票帳戶之支
    票應用於餐廳經營，然告訴人既係因與被告甲○○經營餐廳
    始將上開陽信銀行支票帳戶從其父親及姐姐處取回自行使用
    ，衡諸常情，應可認告訴人交付上開陽信銀行支票帳戶之支
    票予被告甲○○係為經營餐廳之目的。而告訴人於本院審理
    時雖有證稱：伊在偵查中說不同意甲○○使用意思是指伊沒
    有要給乙○○使用，甲○○填寫空白支票金額、日期、用印
    不須事先知會伊或告知伊用途，二人對於支票使用未達共識
    ，伊當時沒有明確告知甲○○只有新碧海營業用及家用始能
    使用支票等語，然審酌被告甲○○為告訴人之前妻，告訴人
    於偵查中亦曾陳稱不願告被告甲○○等語（見上開偵卷第五
    七頁），是告訴人於本院證述時對於被告甲○○不利部分自
    會避重就輕，圖為被告甲○○卸責；再者，告訴人於本院審
    理時亦明確證稱支票係經營新碧海始交予被告甲○○，交予
    被告甲○○使用係為家裡開銷及餐廳使用等語（見本院卷卷
    一第九○頁、第九一頁），益徵告訴人上開陽信銀行支票帳
    戶之支票並非未限制用途交予被告甲○○使用，授權使用之
    範圍可明確限定於經營餐廳及家裡開銷使用等情至為灼然。
    另告訴人於九十七年三月十八日已將上開陽信銀行支票帳戶
    結清，合於告訴人所稱與被告甲○○經營之餐廳於九十七年
    間亦已結束營業乙情，足見告訴人將上開陽信銀行支票帳戶
    交予被告甲○○使用時，僅係為經營餐廳所需，始會在結束
    營業後結清上開支票帳戶，況苟如被告甲○○所辯稱開立支
    票係經由告訴人概括授權云云，何以告訴人於九十七年三月
    十八日已自行結清上開陽信銀行支票帳戶卻未告知被告甲○○，甚且被告甲○○於上開陽信銀行支票帳戶結清後，仍繼
    續交付附表二編號一至五所示之支票予被告乙○○，顯見被
    告甲○○並不知悉該支票帳戶業已結清，告訴人亦未概括授
    權被告甲○○使用上開陽信銀行支票帳戶之支票，是被告甲○○及乙○○辯稱告訴人有概括授權被告甲○○一節，委不
    足採。
  (三)再依證人丁○○於本院審理時證稱：大約二、三年前，乙○○有向伊借二、三次錢，伊有看過偵卷卷附這五張支票，是
    九十七年四、五月間，乙○○向伊借二百六十萬元時，拿給
    伊作為還款用的，因乙○○本身並沒有使用支票，她說她跟
    妹婿戊○○借票，而戊○○在新店開餐廳有欠她錢，所以同
    意伊拿戊○○的支票去兌現。乙○○是陸陸續續來借錢，也
    有還款。乙○○第一次借錢時，時間是九十六年四月間，因
    為我們都是約定一個月還款，當時她提出票號AA00000
    00號、AA0000000號二張支票，借了四十萬元，二
    張支票拿來時，發票人欄印章已經蓋好，發票日及票面金額
    也都寫好，但乙○○的背書是當伊的面寫的，後來乙○○錢
    還給伊，伊就把這二張票還給她。第二次借錢，時間是九十
    六年六月間，當時是提出票號0000000號、0000
    000號，及另外一張面額為三十八萬元支票共三張，總共
    借了一百十四萬元，後來乙○○依約還款，伊也把這三張支
    票還給她。第三次借款就是卷附這五張支票，時間是九十七
    年五月八日時，借款金額總共是二百六十萬元，支票上印章
    是乙○○拿來的時候，就已經蓋好的，金額也是拿來就寫好
    的，發票日欄乙○○有更改，所以有在發票日欄上蓋印章，
    但印章不是在伊這裡蓋的，當時乙○○是自己一個人來，除
    交付這五張支票外，乙○○還有提出她先生開立之支票，因
    為當時乙○○借款的金額比較大，而乙○○的先生支票雖然
    面額可以開立二百六十萬元，但是乙○○沒有辦法一次還完
    ，所以乙○○拿戊○○的票分期還，乙○○交付戊○○之支
    票借款目的是要提示兌現清償的等語（見本院卷卷二第三七
    頁至第三九頁背面），核與證人丁○○於警詢及偵查中證稱
    被告乙○○是陸陸續續有借有還，而被告乙○○於九十七年
    五月八日在華勝公司拿他先生（鄭勝斌）的支票一張及戊○○名下陽信商業銀行的支票五張向其借款，支票拿來的時候
    面額就已經寫上，戊○○的印章也已經蓋好了，背書人的姓
    名是乙○○在其面前親筆寫上的等情大致相符（見上開偵卷
    第一一頁至第一二頁、第五○頁至第五一頁），可認被告乙○○係分別於九十六年四月間，持附表一編號一及二所示之
    支票，在華勝公司向證人丁○○借款四十萬元；又於同年六
    月間，持附表一編號三至五所示之支票，在華勝公司向證人
    丁○○借款一百十四萬元，上開二次借款被告乙○○均依限
    還款，證人丁○○隨後即將附表一編號一至五所示之支票交
    還被告乙○○。嗣後被告乙○○再於九十七年五月八日，持
    更改過發票日欄之附表二編號一至五所示之支票，在華勝公
    司向證人丁○○借款二百六十萬元，而因未清償借款，經證
    人丁○○提示附表二編號一至五所示之支票遭退票，且被告
    乙○○交付附表二編號一至五所示之支票予證人丁○○係為
    清償所用等事實無誤。
  (四)又查被告乙○○於警詢中供稱：伊不清楚伊妹妹甲○○有無
    事先告知戊○○伊持戊○○之支票向華勝公司借款，戊○○
    並未同意伊持上開五張支票借款等語（見上開偵卷第六頁）
    ，又於偵查中供稱：因為甲○○有發生事情不敢告訴先生，
    伊沒有碰到戊○○，伊跟甲○○都知道戊○○沒有要將空白
    支票借給我們等語（見上開偵卷第四一頁），顯見被告乙○○從頭至尾均知悉告訴人並未同意將上開陽信銀行支票帳戶
    之支票借給被告乙○○使用，此核與被告甲○○於警詢中供
    稱：伊交付支票予被告乙○○未得告訴人同意，亦未事先告
    知告訴人等語（見上開偵卷第一五頁），及偵查中供稱：戊○○沒有說伊可以使用印章及支票，也沒有說印章及支票交
    伊使用等語（見上開偵卷第三六頁）大致相符，堪認被告乙○○及甲○○均知悉未得告訴人同意前，不得擅自以告訴人
    名義開立上開陽信銀行支票帳戶之支票；再者，苟如被告乙○○及甲○○所辯稱告訴人有概括授權被告甲○○使用上開
    陽信銀行支票帳戶云云，則就此關諸被告乙○○及甲○○是
    否構成偽造有價證券之重大辯解，被告乙○○及甲○○何以
    未在偵查中提出，反遲至遭起訴於本院審理時始提出，益徵
    被告二人係因知悉遭起訴為有期徒刑三年以上十年以下之重
    罪，為脫免卸責畏罪之詞，始翻異前詞，實不足為採。
  (五)又稽之卷附被告乙○○於九十七年三月二十一日具名書面內
    容載明「本人乙○○持有戊○○三張陽明信用合作社支票，
    未拿去兌現，遺失多日，不知去向，若有問題願付責任」等
    語（見上開偵卷第二一頁），可知告訴人戊○○於九十七年
    三月二十一日時，已向被告乙○○要求返還上開陽信銀行支
    票帳戶之支票三張，亦即告訴人當時已明確表示未同意被告
    乙○○使用上開陽信銀行支票帳戶支票，否則何需要求被告
    乙○○返還，由此益可推知，於九十七年五月八日時即上開
    要求返還支票後，告訴人顯不可能有概括授權被告甲○○得
    以告訴人名義開立上開陽信銀行支票帳戶之可能。另被告乙○○向華勝公司借款二百六十萬元後有將部分借款還給被告
    甲○○之公公一節，亦據告訴人所不否認，然縱被告乙○○
    有清償積欠告訴人父親之債務，惟該債務亦非告訴人經營餐
    廳所產生之債務，亦不在告訴人授權被告乙○○得使用上開
    陽信銀行支票帳戶之範圍內。
  (六)綜上，被告乙○○及甲○○上開所辯，委不足採。本件事證
    明確，被告二人上揭犯行，洵堪認定，應予依法論科。
三、按行使偽造有價證券以詐取財物，其取得財物行為，原已包
    含於該行使偽券行為之內，並不另成詐欺罪名，殊無適用刑
    法第五十五條之餘地。（最高法院三十一年上字第一九一八
    號判例參照）。被告乙○○及甲○○偽造如附表二編號一至
    五所示之支票並交付證人丁○○之目的，係取得票面金額之
    財物，依上開說明，不另論詐欺罪。是核被告乙○○及甲○○所為，均係犯刑法第二百零一條第一項之意圖供行使之用
    而偽造有價證券罪。被告乙○○與被告甲○○間，就上揭犯
    行具有犯意聯絡及行為分擔，應論以共同正犯。又被告二人
    於附表二編號一至五所示支票上盜用戊○○印章之行為，均
    為偽造有價證券階段行為，又渠等行使偽造有價證券之輕度
    行為，為偽造有價證券之重度行為所吸收，均不另論罪。爰
    審酌被告乙○○與告訴人原為夫妻關係，存有互相信賴關係
    ，僅因被告甲○○之姐姐即被告乙○○借貸所需，被告二人
    均明知未得告訴人之同意，竟偽造告訴人名義之發票，交予
    他人借款使用，致告訴人遭人追討票款，受有損害，兼衡被
    告二人犯後均未坦承犯行，猶飾詞狡辯等一切情狀，各量處
    如主文所示之刑。至附表二編號一至五所示之偽造「戊○○
    」名義之支票各一紙，均係被告乙○○及甲○○二人偽造之
    有價證券，不問屬於犯人與否，均應依刑法第二百零五條規
    定宣告沒收。
四、被告乙○○及甲○○所涉九十六年四月間、九十六年六月間
    共同偽造有價證券部分犯行（犯罪事實欄一(一)、(二)之部分）
    ，未據起訴，應由檢察官另行偵查，附此敘明。
據上論斷，應依刑事訴訟法第二百九十九條第一項前段，刑法第
二十八條、第二百零一條第一項、第二百零五條，刑法施行法第
一條之一第一項、第二項前段，判決如主文。
本案經檢察官文家倩到庭執行職務。
中    華    民    國    99    年    10    月    19    日
                  刑事第十八庭  審判長  法  官  彭慶文
                                        法  官  林芳華
                                        法  官  林玉蕙
上正本證明與原本無異。
如不服本判決應於收受送達後10日內向本院提出上訴書狀，並應
敘述具體理由；其未敘述上訴理由者，應於上訴期間屆滿後20日
內向本院補提理由書（均須按他造當事人之人數附繕本）「切勿
逕送上級法院」。告訴人或被害人如對於本判決不服者，應具備
理由請求檢察官上訴，其上訴期間之計算係以檢察官收受判決正
本之日期為準。
                                       書記官  陳怡君
中    華    民    國    99    年    10    月    19    日
附表一
┌─┬────────────┐
│編│偽造之有價證券          │
│號│                        │
├─┼────────────┤
│一│偽造之面額二十萬元支票一│
│  │紙（票號為AA七九四八一八│
│  │一號、發票人為戊○○、發│
│  │票日為九十六年五月二十五│
│  │日）                    │
├─┼────────────┤
│二│偽造之面額二十萬元支票一│
│  │紙（票號為AA七九四八一八│
│  │二號、發票人為戊○○、發│
│  │票日為九十六年五月二十二│
│  │日）                    │
├─┼────────────┤
│三│偽造之面額三十八萬元支票│
│  │一紙（票號為AC七九五三○│
│  │二三號、發票人為戊○○、│
│  │發票日為九十六年七月二十│
│  │日）                    │
├─┼────────────┤
│四│偽造之面額三十八萬元支票│
│  │一紙（票號為AC七九五三○│
│  │二四號、發票人為戊○○、│
│  │發票日為九十六年七月二十│
│  │七日）                  │
├─┼────────────┤
│五│偽造之面額三十八萬元支票│
│  │一紙（票號為AC七九五三○│
│  │二五號、發票人為戊○○、│
│  │發票日為九十六年七月十三│
│  │日）                    │
└─┴────────────┘
附表二
┌─┬────────────┬──────────┬──────────┐
│編│偽造印文所在之有價證券  │偽造之印文名稱及數量│應沒收之物及沒收依據│
│號│                        │                    │                    │
├─┼────────────┼──────────┼──────────┤
│一│偽造之面額二十萬元支票一│偽造之「戊○○」印文│依刑法第二百零五條規│
│  │紙（票號為AA七九四八一八│二枚                │定，就該紙偽造支票，│
│  │一號、發票人為戊○○、發│                    │不問屬於犯人與否，併│
│  │票日為九十七年十二月三日│                    │予宣告沒收。        │
│  │）                      │                    │                    │
├─┼────────────┼──────────┼──────────┤
│二│偽造之面額二十萬元支票一│偽造之「戊○○」印文│依刑法第二百零五條規│
│  │紙（票號為AA七九四八一八│二枚                │定，就該紙偽造支票，│
│  │二號、發票人為戊○○、發│                    │不問屬於犯人與否，併│
│  │票日為九十七年十二月八日│                    │予宣告沒收。        │
│  │）                      │                    │                    │
├─┼────────────┼──────────┼──────────┤
│三│偽造之面額三十八萬元支票│偽造之「戊○○」印文│依刑法第二百零五條規│
│  │一紙（票號為AC七九五三○│四枚                │定，就該紙偽造支票，│
│  │二三號、發票人為戊○○、│                    │不問屬於犯人與否，併│
│  │發票日為九十七年十二月八│                    │予宣告沒收。        │
│  │日）                    │                    │                    │
├─┼────────────┼──────────┼──────────┤
│四│偽造之面額三十八萬元支票│偽造之「戊○○」印文│依刑法第二百零五條規│
│  │一紙（票號為AC七九五三○│四枚                │定，就該紙偽造支票，│
│  │二四號、發票人為戊○○、│                    │不問屬於犯人與否，併│
│  │發票日為九十七年十二月八│                    │予宣告沒收。        │
│  │日）                    │                    │                    │
├─┼────────────┼──────────┼──────────┤
│五│偽造之面額三十八萬元支票│偽造之「戊○○」印文│依刑法第二百零五條規│
│  │一紙（票號為AC七九五三○│四枚                │定，就該紙偽造支票，│
│  │二五號、發票人為戊○○、│                    │不問屬於犯人與否，併│
│  │發票日為九十七年十二月八│                    │予宣告沒收。        │
│  │日）                    │                    │                    │
└─┴────────────┴──────────┴──────────┘
附錄本案論罪科刑法條
中華民國刑法第201條
（有價證券之偽造變造與行使罪）
意圖供行使之用，而偽造、變造公債票、公司股票或其他有價證
券者，處3年以上10年以下有期徒刑，得併科3千元以下罰金。
行使偽造、變造之公債票、公司股票或其他有價證券，或意圖供
行使之用，而收集或交付於人者，處1年以上7年以下有期徒刑，
得併科3千元以下罰金。

司法院資訊處製作；財團法人民間司法改革基金會備份。
